【裁判字號】    92,上易,2370
【裁判日期】    921111
【裁判案由】    竊盜
【裁判全文】
臺灣高等法院刑事判決                          九十二年度上易字第二三七０號
    上  訴  人    臺灣臺北地方法院檢察署檢察官
    被      告    丙○○
右上訴人因被告竊盜案件，不服臺灣臺北地方法院九十二年度易字第五一０號，中華
民國九十二年七月十四日第一審判決（起訴案號：臺灣臺北地方法院檢察署九十二年
度偵字第四二二八號，移送併辦案號：臺灣臺北地方法院檢察署九十二年度偵字第五
六七五號、臺灣士林地方法院檢察署九十二年度偵字第五三二九號），本院判決如左
：
    主      文
上訴駁回。
    事實及理由
一、本案經本院審理結果，認第一審以被告丙○○前於民國（下同）七十七年、七十
    八年、八十年、八十三年及八十五年間，均因竊盜罪，經法院判處徒刑確定；復
    於八十九年及九十年間，均因竊盜罪，經臺灣臺北地方法院及臺灣板橋地方法院
    分別判處有期徒刑十月及七月確定，二者接續執行，於九十一年七月十一日假釋
    出獄，同年八月十七日保護管束期滿未經撤銷而執行完畢，有犯罪之習慣，猶不
    知悔改，復另行起意，並基於概括之犯意，先後於九十一年十一月二十四日、九
    十一年十二月中旬某日、九十二年一月十八日、九十二年五月二十日，依序竊取
    戊○○、乙○○、甲○○（未遂）、丁○○等人之財物之所為，分別係犯刑法第
    三百二十條第一項之普通竊盜罪、第三百二十一條第一項第三款之攜帶兇器竊盜
    罪、第三百二十一條第二項、第一項第三款之攜帶兇器竊盜未遂罪及第三百二十
    條第一項之普通竊盜罪，應依刑法第五十六條連續犯之規定，論以情節最重之刑
    法第三百二十一條第一項第三款之攜帶兇器竊盜既遂一罪，爰依累犯之規定，酌
    情判處有期徒刑二年六月，並諭知被告應於刑之執行前令入勞動場所強制工作三
    年。經核其認事及用法，均無違誤，量刑亦甚允當，應予維持，並引用第一審判
    決書（如附件，其中事實一、第七行於所載「執行完畢」之下，應補載「有犯罪
    之習慣」等字）記載之事實、證據及理由。
二、檢察官移送併辦（臺灣士林地方法院檢察署九十二年度偵字第六八二六號）及上
    訴意旨以：被告丙○○於九十一年十二月二十四日晚間八時起至翌日凌晨三時許
    間，侵入劉素玲位於臺北市○○○路二二九號住處（侵入住宅部分未據告訴），
    竊取劉素玲所有之行動電話一支（廠牌機型：摩托羅拉牌Ｖ６０型，機身序號：
    000000000000000號），得手後置入己有之ＳＩＭ卡撥接。嗣於
    九十二年二月四日凌晨一時三十分許，在臺北市○○路一三五號為警查獲。被告
    丙○○上開竊盜犯行之手法，與前揭經原審論罪、科刑部分之竊盜犯行，有連續
    犯之裁判上一罪關係，原審未及審酌，難認允當，請將原判決撤銷，更為適法之
    判決。
三、按犯罪事實應依證據認定之，無證據不得認定犯罪事實；不能證明被告犯罪者，
    應諭知無罪之判決，刑事訴訟法第一百五十四條第二項及第三百零一條第一項，
    分別定有明文。次按認定不利於被告之事實，須依積極證據，苟積極證據不足為
    不利於被告事實之認定時，即應為有利於被告之認定，更不必有何有利之證據；
    又事實之認定，應憑證據，如未能發現相當證據，或證據不足以證明，自不能以
    推測或擬制之方法，以為裁判基礎；又刑事訴訟法上所謂認定犯罪事實之積極證
    據，係指適合於被告犯罪事實之認定之積極證據而言，雖不以直接證據為限，間
    接證據亦包括在內；然而無論直接或間接證據，其為訴訟上之證明，須於通常一
    般之人均不致有所懷疑，而得確信其為真實之程度者，始得據為有罪之認定，倘
    其證明尚未達到此一程度，而有合理之懷疑存在時，致使無從形成有罪之確信，
    根據「罪證有疑，利於被告」之證據法則，即不得遽為不利被告之認定（最高法
    院三十年上字第八一六號、二十九年上字第三一０五號、四十年台上字第八六號
    及七十六年台上字第四九八六號判例意旨參照）。經訊據被告丙○○，堅決否認
    有該犯行，辯稱：上開機身序號：000000000000000號行動電話
    係其前於長安東路附近，以新臺幣六千五百元之代價，向一不詳姓名者所購買，
    非自劉素玲住處所竊取云云。
四、經查：（一）移送及上訴意旨並未記載認定被告涉嫌竊盜之證據，臺灣士林地方
    法院檢察署檢察官甚且於九十二年六月十三日簽請臺灣高等法院檢察署檢察長核
    轉臺灣臺北地方法院檢察署檢察官辦理之簽呈中敘明「被告否認竊取劉素玲所有
    之行動電話，觀諸卷內無何積極證據堪認被告有何竊盜犯嫌」（臺灣士林地方法
    院檢察署九十二年度偵字第五七五六號偵查卷第四七頁），而被害人劉素玲於警
    詢時及偵查中復僅指稱放置住處之行動電話遭人竊取，並未指證係由被告所竊取
    ，顯難僅憑被害人之被害指訴，遽為對被告不利之認定；（二）被告於本院審理
    時經檢察官詢以：「對於九十二年二月四日你在警詢中所說的話是否均實在？」
    ，被告答稱「均實在」（本院九十二年十月二十八日審判筆錄），雖被告於九十
    二年二月四日警詢筆時係供陳「序號：000000000000000號行動
    電話是我於九十一年十月中旬在臺北市○○路一家不知名的通訊行，以新臺幣六
    千五百元購得」（同上偵查卷第二十頁），被告所述購買行動電話之時間，早於
    被害人遭竊之時間，而未足採據，惟既乏積極證據足資佐證被告丙○○有竊取劉
    素玲所有行動電話之犯行，揆諸前揭規定及判例意旨，實無從形成被告有罪之確
    信。該部分復未據檢察官起訴，本院自無從審究，應退由檢察官另行偵辦，附此
    敘明。
據上論斷，應依刑事訴訟法第三百六十八條、第三百七十三條，判決如主文。
本案經檢察官李良忠到庭執行職務
中    華    民    國      九十二      年      十一      月      十一    日
                              臺灣高等法院刑事第六庭
                                  審判長法  官  陳  春  秋
                                        法  官  洪  英  花
                                        法  官  王  麗  莉
右正本證明與原本無異。
不得上訴。
                                        書記官  蘇  秋  
中    華    民    國      九十二      年      十一      月      十一    日
附錄本案論罪科刑法條
刑法第三百二十一條第一項第三款
犯竊盜罪而有左列情形之一者，處六月以上、五年以下有期徒刑：
一  於夜間侵入住宅或有人居住之建築物、船艦或隱匿其內而犯之者。
二  毀越門扇、牆垣或其他安全設備而犯之者。
三  攜帶兇器而犯之者。
四  結夥三人以上而犯之者。
五  乘火災、水災或其他災害之際而犯之者。
六  在車站或埠頭而犯之者。
前項之未遂犯罰之。


司法院資訊處製作；財團法人民間司法改革基金會備份。
